Inventaris van de archieven van de Bureaus van de Financieel Attaché te New York en Washington, 1940-1974
Nationaal Archief, Den Haag
- SUBCOMMISSIE VOOR FINANCIËN VAN HET NSTC., 1
  - Stukken betreffende bijzondere aangelegenheden, 1.2
    - Taak, 1.2.3
      - Uitvoering van het KB A1, 1.2.3.4
        - THE CHASE NATIONAL BANK, 1.2.3.4.025
          - Stukken betreffende rekeningen met Nederlands belang, gehouden bij The Chase National Bank direct op naam van rekeninghouder., 1940-1953; div.nrs.; 9 pakken, 507 omslagen en 15 stukken
            - Katz, F, 1941, 842
            - Kaufmann, M, 1940 - 1941, 843
            - Keesing, L.T, 1943 - 1944, 844
            - Keyzer, A, 1941, 845
            - Kieft, M.C, 1941, 846
            - Kleerekoper, F.C, 1946 - 1948, 847
            - Klein, A, 1941, 849
            - Klei-van Dam, M, 1944, 848
            - Klemantaski, L, 1941, 850
            - Knap, B, 1947, 851
            - Koopman, E. en Manning, E. en Tak-Halberstad, C, 1941, 852
            - Korber, A.J, 1945, 853
            - Korte, H.A. de, 1945, 854
            - Korte, J. de, 1942, 855
            - Kouffeld, J.G, 1943 - 1944, 856
            - Kretschmar, H.L.A. van, 1945, 857
            - Kroes, M. de, 1946, 858
            - Kronheimer, H, 1941 - 1943, 859
            - Kruisman, J.H.F, 1943, 860
            - Kruyt, P, 1942 - 1943, 861
            - Kuylen, W.C. van der, 1940 - 1941, 862
            - Labouchère & Co NV, 1940 - 1947, 863
            - Ladewig, F, 1941, 864
            - Lageman, D, 1945 - 1946, 865
            - Lameijn, A.J, 1940, 866
            - Lanes, R, 1946, 867
            - Lanschot, F. van, 1941, 868
            - Latour, A, 1941, 869
            - Laverge, R, 1946, 870
            - Ledeboer & Van der Held's Katoencompagnie NV, 1942, 871
            - Lehmann & Co, 1940, 872
            - Leisen, E, 1946, 873
            - Leiser, M, 1945, 874
            - 'Lekdijk', NV Exploitatie Maatschappij, 1940 - 1942, 875
            - Lennep, E.N. van, 1943 - 1944, 876
            - Leuchtmann, F.O, 1941 - 1945, 877
            - Levie, L.B, 1941 - 1942, 878
            - Levy, B./Levy, S, 1940, 879
            - Leyden, E, 1941, 880
            - Lichtenstern, H, 1940 - 1946, 881
            - Lieder, A.A, 1941, 882
            - Lier-Poortman, H. van, 1943, 883
            - Limburg Stirum, J.J. van, 1941, 884
            - Lippmann-Rosenthal & Co, 1940 - 1946, 885
            - Lissauer, B.E, 1943, 886
            - Lisser & Rosenkranz (il), NV Bankierskantoor, 1941 - 1942, 887
            - Litjens, G.W, 1944 - 1945, 888
            - Lobo, M.J, 1942 - 1947, 889
            - Loewenstein, B, 1941 - 1945, 890
            - Logtens, P, 1944, 891
            - Loon, J.J. van, 1942, 892
            - Loudon, J, 1942, 893
            - Maas, F, 1941, 894
            - Mandele, K.E. van der, 1941, 896; stuk
            - Mantel, P.J, 1941, 897
            - Marle, J.M. van, 1940, 898
            - Marx, A, 1941 - 1948, 899
            - Marx, R, 1941, 900
            - May, N, 1941, 901
            - May, S, 1943, 902
            - Mayer, S, 1945, 903
            - Mayer-Wolf, S, 1941, 904
            - Mc Donald, E.W, 1945, 895
            - Meerburg, C.G./Meerburg-Zondervan, J.M, 1941, 905
            - Menko Warendorf Landmann, C, 1941, 906
            - Messel, C.A. van, 1941, 907
            - Messel, E.S. van/Messel-Mogendorff, A. van, 1945, 908
            - Meyers & Co, S, 1942 - 1947, 909
            - Meyers, T, 1943, 910
            - Micheels, H.G.J. en Micheels, J.A, 1945 - 1946, 911
            - Miesegaes, A.P.G, 1941, 912
            - Mobach, S./Mobach, A.M.P, 1945, 913
            - Molen, G. van der, 1940 - 1941, 915
            - Monderer, M, 1941, 916
            - Moor Ragoulleau, O.P.F. de, 1940, 917
            - Moppes, A. van, 1944, 918
            - Moppes, L. van, 1941 - 1942, 919
            - Mosselmans, N.H, 1941, 920
            - Mossler, O, 1941, 921
            - Mulder, G, 1942, 922
            - Muller, M, 1942, 923
            - Munsterman, L, 1942, 924
            - Nationale Levensverzekering Bank NV, 1941 - 1942, 925
            - Nederlandsch Indische Compagnie voor Administratie en Financiering, 1940, 926
            - Nederlandsch Indische Handelsbank NV, 1940 - 1942, 927
            - Nederlandsche Handelmaatschappij NV, 1940 - 1948, 928
            - Nethe, E, 1946, 929
            - Neuberg & Co, H, 1942, 930
            - Nierop, A. van, 1940, 931
            - Nieuwenhuis Brothers NV, 1940 - 1941, 932
            - Nieuwkerk, M.B.B, 1941, 933
            - Nieweg, H. en Nieweg, I. en Nieweg, L, 1941 - 1942, 934
            - 'Nohaka', NV Algemeen Noord-Hollandsch Handelskantoor, 1940 - 1945, 935
            - Noord Europeesche Erts- en Pyriet Maatschappij, NV, 1940 - 1941, 936
            - Noorden van Holland, NV Handel en Exploitatie Maatschappij Het, 1941, 937
            - Oppenheimer, H.I./Oppenheimer, K, 1947 - 1948, 938
            - Oppenheimer, M, 1945 - 1947, 939
            - 'Oxyde' Maatschappij voor Ertsen en Metalen NV, 1941 - 1944, 940
            - Ozinga, P.K, 1941, 941
            - Pais, I, 1945, 942; stuk
            - Pais, R./Pais-de Metz, J, 1940 - 1943, 943
            - 'Pallas' NV, Handel Maatschappij, 1940 - 1951, 944
            - Panofsky, O, 1943 - 1946, 945
            - Paperel, J, 1940 - 1943, 946
            - Parser, A.G, 1941, 947
            - Pauly, J, 1946, 948
            - Perseverate and Fundus AC, NV Handel Maatschappij, 1941, 949
            - Petzall-Sander, E, 1947, 950
            - Pierson & Co, 1941, 951
            - Polak, A./Polak, M, 1941 - 1945, 952
            - Polak, E, 1944, 953
            - Ponningh Hasselman, W, 1943, 954
            - Pool, A.S. de, 1943 - 1945, 955
            - Prins, A.S, 1941 - 1945, 956
            - Prins, A.S.M.C, 1940 - 1941, 957
            - Prins, E.L, 1945, 958
            - Proehl & Co, 1941, 959
            - Pronk, G, 1945, 960
            - Raalte, J.B. van/Raalte-Cohen, C. van, 1948 - 1952, 961
            - Ramshorst, H. van, 1946, 962; stuk
            - Ras, G.H.G, 1940, 963
            - Rauner, R.M, 1942, 964
            - Registration Office for Netherlands Conscripts and Volunteers, 1941, 965
            - Reurs, J.H, 1945 - 1946, 966
            - Ricardo-Monis, B, 1944, 967
            - Riem, C.G, 1946, 968; stuk
            - Rijswijk, J.N, 1941, 986
            - Riunione Handelmaatschappij NV, 1945, 969
            - Riviere, F.H. van de, 1945, 970
            - Roba Metallurgische Handelmaatschappij NV, 1945 - 1946, 971
            - Robles, A, 1942 - 1953, 972
            - Roeper, S, 1941, 973
            - Roller, E.J. te/Roller-Brok, W.E.M. te, 1942, 974
            - Roosendaal & Co, NV Handelmaatschappij v/h, 1940, 975
            - Rosen, M, 1947, 976
            - Rosenberg, F, 1941 - 1948, 977
            - Rosenberg, H, 1945, 978
            - Rosenberg, P./Rosenberg, E, 1940 - 1941, 979
            - Rosendal, A.D. van, 1945, 980
            - Rotterdamsche Bankvereeniging NV, 1940 - 1947, 981; pak
            - Rotterdamsche Lloyd NV, 1942, 982
            - Rozelaar, C, 1942, 983
            - Rozelaar, H, 1941, 984
            - Rueb-ten Cate, M.J, 1941, 985
            - Salomon, I, 1941, 987
            - Salomons, Abraham, 1941, 988
            - Salomons, Alexandre, 1942, 989
            - Sanders, H, 1946, 990
            - Sanders, K, 1941 - 1943, 991; pak
            - Santen, J. van/Santen, A. van, 1941 - 1943, 992
            - Schaap, A, 1941, 993
            - Schadee, J.P./Heiden-Schadee, W.J.C. van der, 1942 - 1943, 994
            - Schenker & Co Inc, 1941 - 1943, 995
            - Schilden, B. van der, 1941, 996
            - Schill & Capadose, 1941, 997
            - Schimmel, W.C./Schimmel-Baanders, W, 1941 - 1943, 998
            - Schmerling, L, 1943, 999
            - Schoenberg, S, 1943, 1000
            - Schoeneman, M, 1944 - 1947, 1001
            - Scholten, J./Scholten-Zoetelief, G.J.C, 1945, 1002
            - Schonbaum, P, 1940, 1003
            - Schönlicht, R.A, 1944, 1004
            - Schoo, C, 1941, 1005
            - Schoonebeek, H.T.G, 1941, 1006
            - Schoonheim, R.P, 1946, 1007
            - Schroeder, J, 1941 - 1943, 1008
            - Schryver, H./Schryver-de Haas, S, 1940, 1009
            - Schumer, B, 1947, 1010
            - Schuurman, L, 1943, 1011
            - Schwarz, P, 1941, 1012
            - Scott-Sluis, N.C, 1944, 1013
            - Seelis, E, 1941, 1014
            - Sevenster, A./Sevenster, P.N, 1946, 1015
            - Silva, I. da, 1945, 1016
            - Simons, J./Simons-Rosenberg, M, 1940 - 1944, 1017
            - Simons, S, 1940 - 1945, 1018
            - Sindran, H.J, 1945 - 1946, 1019
            - Sirks, G.L, 1940 - 1942, 1020
            - Sitsen, P.H.W, 1942, 1021
            - Sonfield, E.B, 1943, 1022
            - Spanjer, D, 1942 - 1945, 1023
            - Spier, M./Spier-Wester, F.T, 1940, 1024
            - Splitter Frères, NV Pelterijenhandel, 1941 - 1942, 1025
            - Staal-Marpurgo, E, 1941 - 1948, 1026
            - Stam, P, 1942 - 1943, 1027
            - Stapper, C.H, 1941, 1028; stuk
            - Stark, M, 1942 - 1947, 1029
            - Steen, A, 1942, 1030
            - Steinberg, S./Steinberg-Vles, mevr, 1940 - 1947, 1031
            - Steinberger, A, 1949, 1032
            - Stern-Vos, H, 1940 - 1946, 1033
            - Stibbe, H, 1947, 1034
            - Stokvis-Farbstein, D, 1945 - 1947, 1035
            - Stolk, C.M. van, 1944, 1036
            - Straub, M, 1942, 1037
            - Stroheim, C, 1941, 1038
            - Stroheim, E, 1940 - 1941, 1039
            - Stumpers, J.M.J.M, 1942, 1040
            - Sturhoofd, A, 1945, 1041
            - Swartbergs Handel Maatschappij, NV Joz, 1940 - 1945, 1042
            - Sweerts de Landas Wijborgh, A.M.D, 1942, 1043
            - Szlenzinger, S, 1941, 1044
            - Tak, M, 1943 - 1946, 1045
            - Takens Mellema-Groenveld, G.E./Mellema, G.E, 1940, 1046
            - Tannerzapf, H, 1948, 1047
            - Tas, J, 1941 - 1945, 1048
            - Tas NV, William B. Oqush Inc. Special Redemption Fund for Liquidation of Indebtedness to Louis, 1944, 1049
            - Teixeira de Mattos, A.L, 1943, 1050
            - Tels, H.H, 1945 - 1946, 1051
            - Thalheimer, L, 1943 - 1944, 1052
            - Themans, J.A.W, 1943, 1053
            - Thiele, C.L, 1946 - 1947, 1054
            - Tielenius Kruythoff, L, 1943, 1055; stuk
            - Togneri, P.J, 1941, 1056
            - Transandine Handelmaatschappij, NV, 1947, 1057
            - Troeder, P, 1946, 1058
            - Twentsche Bank NV, De, 1940 - 1941, 1059
            - Twiss, H.W, 1946 - 1948, 1060
            - Twiss, P.M, 1940 - 1941, 1061
            - Uden's Scheepvaart en Agentuur Maatschappij, NV Gebr. van, 1945, 1062
            - Valstar, J.E, 1942, 1063
            - Valstar, S.M.D, 1944, 1065
            - Valstar-Slebe, M.J, 1945, 1064; stuk
            - Veen, A. van/Veen, E. van, 1940 - 1941, 1066
            - Velde, J. van der, 1943, 1067
            - Veldhuyzen Van Zanten & Sons Ltd. M, 1942 - 1946, 1068
            - Velleman, J./Velleman, H, 1940 - 1941, 1069
            - Velzen Camphuis-Kalma, A.G.M. van, 1946, 1070
            - Ven, A.F.M. van der, 1942, 1071
            - Vinke-van der Liet, M.W.J, 1941, 1072
            - Visser, A.J.E, 1940 - 1948, 1073
            - Visser, J.P./Visser, D, 1942, 1074
            - Vlachopoulo, C.C, 1941, 1075
            - Vlaer & Kol, 1941, 1076
            - Vles, A./Vles-van Hamburg, M.A.H.F, 1940 - 1941, 1077
            - Vles, E, 1945, 1078
            - Vliek, P.C, 1943, 1079
            - Voet, A./Voet, H.H, 1941, 1080
            - Voorhorst, H, 1941, 1081
            - Vos-Stern, H, 1940, 1082
            - Vries, E. de, 1945 - 1946, 1083
            - Vries, R.C. de, 1946, 1085
            - Vries-van Baren, N. de en Vries, W. de, 1944, 1084
            - Waldorf, NV Handelmaatschappij, 1940 - 1943, 1086
            - Waning, F.L. van, 1942, 1087
            - Warburg & Co, 1940 - 1941, 1088; pak
            - Warning, J.H./Warning, H.L, 1942 - 1943, 1089
            - Waterman, W.J./Waterman-van Essen, H.B, 1941, 1090
            - Weede-van Lynden van Sandenburg, W.E.C. van, 1941, 1091
            - Weil, O./Weil, E, 1946 - 1948, 1092
            - Weinberg, W, 1940 - 1941, 1093
            - Weiss, R, 1948 - 1949, 1094
            - Weren, J. van, 1941 - 1945, 1095
            - Wessem, M.J.A. van, 1940, 1096
            - Westdijk, J.M, 1946, 1097
            - Westerbaan, K, 1945, 1098
            - West-Europeesche Beleggingsbank NV, 1940 - 1947, 1099
            - Widjojoatmodjo, A.K, 1942, 1100
            - Wieken-Dresden, S. van der, 1945 - 1948, 1101
            - Wijkerslooth de Weerdesteyn, P.J.C. de, 1946, 1118
            - Wijting, H, 1941, 1119
            - Wilfred E. van Romondt's Handelmaatschappij NV, 1941, 1102
            - Willems van Beveren, W.C, 1941, 1103
            - Windt, G.C.L./Windt, W.J.W, 1945, 1104
            - Winter, P.R, 1940, 1106
            - Wit, D. de, 1940, 1107
            - Witschey, W.F, 1942, 1108
            - Wodan Handelmaatschappij NV, 1946, 1109
            - Wolbers, J./Wolbers, J, 1946, 1110
            - Wolff, A.D, 1945 - 1946, 1112
            - Wolff, G.A. de/Wolff-Schwarz, N. de, 1942, 1114
            - Wolff, S, 1941 - 1943, 1113
            - Wolf-Goldschmidt, E.E, 1941, 1111
            - Woltjer, J.E, 1944, 1115
            - Worms, A. en Worms, J, 1940, 1116
            - Woudhuysen, A.D, 1940 - 1942, 1117
            - Zonneveld, H. van, 1943, 1120
            - Zucker, S, 1942, 1121
            - Zuiden, J. van, 1947, 1122
          - Stukken betreffende informatie-inwinning door de Nederlandse autoriteiten over rekeningen, gehouden bij The Chase Bank en de behandeling van aanvragen voor het gebruik van deze rekeningen, 1940 - 1947; 589; pak
        - CHEMICAL BANK & TRUST CO, 1.2.3.4.026
          - Stukken betreffende rekeningen met Nederlands belang, gehouden bij de Chemical Bank & Trust Co direct op naam van rekeninghouder., 1941-1948; 1300-1303; 3 omslagen en 1 stuk
            - Carriere, J.D, 1942, 1300
            - Gaillard, J.P, 1948, 1301; stuk
            - Neukircher, K.I.H, 1941 - 1947, 1302
            - Warburg & Co, 1941, 1303
        - CLARK, DODGE & CO, 1.2.3.4.027
          - Stukken betreffende een rekening met Nederlands belang, gehouden bij Clark, Dodge & Co direct op naam van rekeninghouder Labouchère & Co, 1942; 1304; omslag
        - CLIFTON NATIONAL BANK, 1.2.3.4.028
          - Stukken betreffende een rekening met Nederlands belang, gehouden bij de Clifton National Bank direct op naam van rekeninghouder H.J. de Bruyn, 1945; 1305; omslag
        - COMMERCIAL NATIONAL BANK & TRUST CO, 1.2.3.4.029
          - Stukken betreffende rekeningen met Nederlands belang, gehouden bij de Commercial National Bank & Trust Co direct op naam van rekeninghouder., 1940-1947; 1307-1316; 10 omslagen
            - Amsterdamsche Bank NV, 1940 - 1941, 1307
            - Bredius, C.J.A, 1940, 1308
            - Enthoven, M.H./Enthoven-Hymans, A./Enthoven, L.J, 1943 - 1944, 1309
            - Furnee & Co, NV Bankierskantoor, 1943 - 1945, 1310
            - Jacobovits Szeged-Tak van Poortvliet, fam. von, 1943, 1311
            - Lissa & Kann, NV Bankierskantoor van, 1941, 1312
            - Marx, Alexander, Nelly, Ernst or Survivor van, 1944 - 1945, 1313
            - Polak, L./Polak-van den Bergh, L.M, 1940, 1314
            - Polak, R, 1945 - 1946, 1315
            - Wohlgemuth-Arnheim, P./Wohlgemuth, M, 1940 - 1947, 1316
          - Stukken betreffende informatie-inwinning door de Nederlandse autoriteiten over rekeningen, gehouden bij de Commercial National Bank & Trust Co en de behandeling van aanvragen voor het gebruik van deze rekeningen, 1941; 1306; omslag
          - BANKIERSKANTOOR VAN LISSA & KANN.: Stukken betreffende rekeningen met Nederlands belang, gehouden bij de Commercial National Bank & Trust Co ten name van een Nederlandse bankinstelling ten gunste van derden., 1941-1945; 1317-1320; 4 omslagen
            - Fischer, O./Fischer-Herz, S, 1943, 1317
            - Kosters, J, 1941, 1318
            - Malaspina, C.L.C, 1944, 1319
            - Zuiden, D.S. van/Zuiden-Bosma, J. van/Zuiden, B.P. van/Zuiden, P.A.D. van, 1945, 1320
        - CONTINENTAL BANK & TRUST CO, 1.2.3.4.030
          - Stukken betreffende een rekening met Nederlands belang, gehouden bij de Continental Bank & Trust Co direct op naam van rekeninghouder M. de Marchena, 1946; 1321; omslag
        - CONTINENTAL GRAIN CO, 1.2.3.4.031
          - Brief betreffende een rekening met Nederlands belang, gehouden bij de Continental Grain Co direct op naam van rekeninghouder B. Abraham, 1940 okt.; 1322; stuk
        - CONTINENTAL ILLINOIS NATIONAL BANK & TRUST CO, 1.2.3.4.032
          - Stukken betreffende rekeningen met Nederlands belang, gehouden bij de Continental Illinois National Bank & Trust Co direct op naam van rekeninghouder., 1941-1950; 1323-1324; 2 omslagen
            - Nederlandsche Handelmaatschappij NV, 1941, 1323
            - Tannenbaum, D.L, 1950, 1324
        - CORN EXCHANGE BANK TRUST CO, 1.2.3.4.033
          - Stukken betreffende informatie-inwinning door de Nederlandse autoriteiten over rekeningen bij de Corn Exchange Bank Trust Co en de behandeling van aanvragen voor het gebruik van deze rekeningen, 1941; 1325; omslag
          - HOPE & CO.: Stukken betreffende rekeningen met Nederlands belang, gehouben bij de Corn Exchange Bank Trust Co ten name van Nederlandse bankinstellingen ten gunste van derden., 1941-1942; 1330-1331; 2 omslagen
            - Dros-van der Flier, A.J. en Tets, D.H. van, 1941 - 1942, 1330
            - INCASSO BANK NV.: Stern, R, 1941, 1331
          - Stukken betreffende rekeningen met Nederlands belang, gehouden bij de Corn Exchange Bank Trust Co direct op naam van rekeninghouder., 1941-1946; 1326-1329; 4 omslagen
            - Feber, J. Le, 1946, 1326
            - Hope & Co, 1941, 1327
            - Sarlie, H./Sarlie-de Jong, E, 1941, 1328
            - Warnier, P.M, 1941, 1329
        - CREDIT SUISSE (NEW YORK AGENCY), 1.2.3.4.034
          - Stukken betreffende rekeningen met Nederlands belang, gehouden bij Credit Suisse direct op naam van rekeninghouder., 1940-1941; 1332-1334; 3 omslagen
            - Limburg Stirum, F.T. van, 1940, 1332
            - Spijk, J. van, 1940 - 1941, 1333
            - Wassenaar-Jacob, W.L. van, 1940, 1334
        - CROCKER FIRST NATIONAL BANK, 1.2.3.4.035
          - Stukken betreffende informatie-inwinning door de Nederlandse autoriteiten over rekeningen bij de Crocker First National Bank en de behandeling van aanvragen voor het gebruik van deze rekeningen, 1941; 1335; omslag
        - DILLON, READ & CO, 1.2.3.4.036
          - Stukken betreffende een rekening met Nederlands belang, gehouden bij Dillon, Read & Co direct op naam van rekeninghouder Wodan Handelmaatschappij NV, 1941; 1337; omslag
        - DOBBS & CO, 1.2.3.4.037
          - Stukken betreffende een rekening met Nederlands belang, gehouden bij Dobbs & Co direct op naam van rekeninghouder fam. von Jacobovits Szeged-Tak van Poortvliet, 1942 - 1944; 1338; omslag
        - DOMINICK & DOMINICK, 1.2.3.4.038
          - Stukken betreffende rekeningen met Nederlands belang, gehouden bij Dominick & Dominick direct op naam van rekeninghouder., 1941-1948; 1339-1346; 7 omslagen en 1 stuk
            - Boas-Asch, S./Schneider-Boas, K, 1943 - 1946, 1339
            - Effecten Maatschappij NV, 1941, 1340
            - Griffioen, J, 1947 - 1948, 1341
            - Hollandsche Canadesche Handelsbank, NV, 1943, 1342
            - Hope & Co, 1947, 1343; stuk
            - Mahler, H, 1946, 1344
            - Westendorp, H.K./Westendorp, J.E, 1946, 1345
            - Westersche Bank, 1941, 1346
        - DOMINION BANK OF CANADA, 1.2.3.4.039
          - Stukken betreffende een rekening met Nederlands belang, gehouden bij de Dominion Bank of Canada direct op naam van rekeninghouder S. Vlasveld, 1942; 1347; omslag
        - H. DUYS & CO, 1.2.3.4.040
          - Stukken betreffende een rekening met Nederlands belang, gehouden bij H. Duys & Co direct op naam van de rekeninghouder E. Vettewinkel-Nienhuys, 1948 - 1949; 1348; omslag
        - EDWARD J. O'BRIEN & CO, 1.2.3.4.041
          - Stukken betreffende een rekening met Nederlands belang, gehouden bij Edward J. O'Brien direct op naam van de rekeninghouder Douwe Egberts, 1942 - 1944; 1349; omslag
        - EMPIRE SAFE DEPOSIT CO, 1.2.3.4.042
          - Stukken betreffende een rekening met Nederlands belang, gehouden bij Empire Safe Deposit Co direct op naam van rekeninghouder L. (Hamburger) Harburry, 1942 - 1948; 1350; omslag
        - EMPIRE TRUST CO, 1.2.3.4.043
          - Stukken betreffende rekeningen met Nederlands belang, gehouden bij de Empire Trust Co direct op naam van rekeninghouder., 1941-1948; 1351-1352; 2 omslagen
            - Froelich, G./Froelich, E, 1942 - 1948, 1351
            - Optorg NV, Handelmaatschappij, 1941, 1352
        - FIDELITY UNION TRUST CO, 1.2.3.4.044
          - Stukken betreffende rekening met Nederlands belang, gehouden bij de Fidelity Union Trust Co direct op naam van rekeninghouder Vlaer & Kol, 1940; 1353; omslag
        - FIDUCIARY TRUST CO OF NEW YORK, 1.2.3.4.045
          - Stukken betreffende rekeningen met Nederlands belang, gehouden bij de Fiducatiary Trust Co of New York direct op naam van rekeninghouder., 1941-1950; 1354-1360; 7 omslagen
            - Goldschmidt Rothschild, M.A. de, 1941 - 1945, 1354
            - Hartog, H.A./Hartog, J, 1941, 1355
            - Hollandsche Petroleum en Industrie Maatschappij, NV, 1944, 1356
            - Lippmann-Rosenthal & Co, 1946, 1357
            - Patxot i Jubert, R, 1941 - 1946, 1358
            - Steur's Tabakhandel, CV, 1943 - 1945, 1359
            - Thomas, C, 1942 - 1950, 1360
        - FIRST NATIONAL BANK OF BOSTON, 1.2.3.4.046
          - Stukken betreffende een rekening met Nederlands belang, gehouden bij de First National Bank of Boston ten name van Nederlandse bankinstellingen (AMSTERDAMSCHE BANK NV) ten gunste van derden, Blaauwhoedenveem, NV, 1941; 1365; omslag
          - Stukken betreffende rekeningen met Nederlands belang, gehouden bij de First National Bank of Boston direct op naam van rekeninghouder., 1941-1947; 1362-1364; 3 omslagen
            - Albert de Bary & Co NV, Handelmaatschappij H, 1941, 1362
            - Nederlandsche Handelmaatschappij NV, 1941 - 1947, 1363
            - Rembours en Industriebank NV, 1941 - 1944, 1364
          - Stukken betreffende informatie-inwinning door de Nederlandse autoriteiten over rekeningen, gehouden bij de First National Bank of Boston en de behandeling van aanvragen voor het gebruik van deze rekeningen, 1941 - 1943; 1361; omslag
        - FIRST NATIONAL BANK OF CHICAGO, 1.2.3.4.047
          - Stukken betreffende rekeningen met Nederlands belang, gehouden bij de First National Bank of Chicago ten name van Nederlandse bankinstellingen (AMSTERDAMSCHE BANK NV) ten gunste van een derde, C.L. de Fouw, 1941 - 1942; 1370; omslag
          - Stukken betreffende rekeningen met Nederlands belang, gehouden bij de First National Bank of Chicago direct op naam van rekeninghouder., 1941-1944; 1367-1368; 3 omslagen
            - Amsterdamsche Bank NV, 1941, 1367
            - Leeuw & Zonen, B. de, en Leeuw, P. de/Leeuw, K. de, 1943 - 1944, 1368
          - Rotterdamsche Bankvereeniging NV, 1941; 1369
          - Stukken betreffende de informatie-inwinning door de Nederlandse autoriteiten over rekeningen gehouden bij de First National Bank of Chicago en de behandeling van aanvragen voor het gebruik van deze rekeningen, 1943; 1366; omslag
        - FIRST NATIONAL BANK OF MILFORD, 1.2.3.4.048